臺灣高雄地方法院刑事判決　　　　　　 100年度審易字第17號
公　訴　人　臺灣高雄地方法院檢察署檢察官
被　　　告　黃政華
上列被告因竊盜等案件，經檢察官提起公訴（99年度偵字第3331
4 號、第33667 號、第34295 號、第34886 號），被告於準備程
序進行中就被訴事實為有罪之陳述，經本院告知簡式審判程序之
旨，並聽取被告與公訴人之意見後，裁定依簡式審判程序審理，
判決如下：
    主  文
黃政華犯竊盜罪，處有期徒刑陸月；又犯攜帶兇器竊盜罪，處有
期徒刑玖月，扣案之一字型起子壹支沒收；又犯攜帶兇器竊盜罪
，處有期徒刑玖月，扣案之一字型起子壹支沒收；又收受贓物，
處有期徒刑肆月。應執行有期徒刑貳年，扣案之一字型起子貳支
，均沒收。
    事  實
一、黃政華意圖為自己不法之所有，分別基於竊盜及收受贓物之
    犯意，而為下列行為：
  (一)於民國99年9 月17日23時10分許，在高雄縣岡山鎮（99年12
    月25日改制為高雄市岡山區，下同）壽華路123 號「探索網
    咖」前，徒手竊取廖廷衛所有之腳踏車1 臺（價值約新臺幣
    【下同】2,500 元）得手。嗣民眾報警而循線查獲上情。
  (二)於99年10月17日5 時許，在高雄市左營區○○○路與站前路
    口，攜帶其所有客觀上可為兇器使用之一字型起子1 支，以
    破壞該機車車鎖方式，竊取吳素梅所有之車牌號碼YQW-670
    號輕型機車1 臺（廠牌：山葉、顏色：粉紅色）得手，嗣於
    99年10月22日14時許，其騎乘上開機車行經高雄縣岡山鎮○
    ○○路14號前，為警攔檢查獲，並扣得一字型起子1 支。
  (三)於99年10月31日凌晨0 時許，在高雄市新興區○○○路「捷
    運中央公園站」旁，攜帶其所有客觀上可為兇器使用之一字
    型起子1 支，以破壞該機車車鎖方式，竊取林金文所有之車
    牌號碼PQD-122 號重型機車1 臺（廠牌：山葉、顏色：綠色
    ）得手，嗣於99年10月31日凌晨1 時40分許，其騎乘上開機
    車行經高雄市新興區○○○路與仁愛一街口時，為警攔檢查
    獲，並扣得一字型起子1 支。
  (四)明知真實姓名年籍不詳綽號「阿偉」之友人所持有之車牌號
    碼JTO-468 號重型機車（係簡國文所有，於99年11月8 日上
    午6 時許，在高雄市○○區○○路100 號前遭竊）係來源不
    明之贓物，竟於99年11月8 日22時許，在高雄市○○路某處
    而收受之，嗣於99年11月9 日13時45分許，其騎乘上開機車
    行經高雄縣岡山鎮○○○路○段33號前，為警攔檢查獲上情
    。
二、案經林金文告訴暨高雄市政府警察局新興分局移送暨高雄縣
    政府警察局岡山分局（改制為高雄市政府警察局岡山分局）
    報告臺灣高雄地方法院檢察署檢察官偵查起訴。
    理  由
一、本件被告黃政華所犯係死刑、無期徒刑、最輕本刑為3 年以
    上有期徒刑以外之罪，其於準備程序進行中，就被訴事實為
    有罪之陳述，經受命法官告知簡式審判程序之旨，並聽取當
    事人之意見後，本院合議庭認無不得或不宜改依簡式審判程
    序進行之情形，爰依刑事訴訟法第273 條之1 第1 項規定，
    裁定本件由受命法官獨任進行簡式審判程序。又本件卷內之
    證據資料，依同法第273 條之2 規定，不受同法第159 條第
    1 項關於傳聞法則規定之限制，依法均有證據能力，合先敘
    明。
二、上揭事實，業據被告於本院審理中坦承不諱，且經證人廖廷
    衛（偵一卷第7 至9 頁）、吳陳素芬（偵一卷第10至12頁）
    、吳素梅（警一卷第3 至4 頁）、林金文（警二卷第4 至5
    頁）、簡國文（警三卷第6 至7 頁）等人於警詢中證述明確
    ，並有高雄縣政府警察局岡山分局扣押筆錄及扣押物品目錄
    表3 份（偵一卷第13至16頁、警一卷第9 至12頁、警三卷第
    8 至10頁）、贓物認領保管單4 紙（偵一卷第17頁、警一卷
    第13頁、警二卷第13頁、警三卷第12頁）、現場照片8 張（
    偵一卷第19至22頁）、高雄縣政府警察局車輛尋獲電腦輸入
    單2 紙（警一卷第20頁、警三卷第13頁）、蒐證照片17張（
    警一卷第22至25頁、警二卷第10至12頁、警三卷第19頁）、
    高雄市政府警察局新興分局扣押筆錄及扣押物品目錄表（警
    二卷第6 至8 頁）等證據在卷可稽，足認被告前開任意性之
    自白與事實相符，得作為被告有罪之證據。從而，本件事證
    明確，被告犯行堪以認定，應依法論科。
三、論罪科刑：
  (一)按行為後法律有變更者，適用行為時之法律。但行為後之法
    律有利於行為人者，適用最有利於行為人之法律；刑法第2
    條第1 項定有明文。查被告行為後，刑法第321 條第1 項第
    3 款關於攜帶兇器竊盜罪之規定，於100 年1 月26日修正公
    布，並於100 年1 月28日起施行。修正前之刑法第321 條第
    1 項第3 款就攜帶兇器而犯竊盜罪，法定刑原規定為「處6
    月以上5 年以下有期徒刑」，被告行為後則修正為「處6 月
    以上、5 年以下有期徒刑，得併科新臺幣10萬元以下罰金」
    ，法定刑顯較修正前為重，經比較後，自以修正前之刑法第
    321 條第1 項第3 款之規定較有利於被告，而應適用上開修
    正前之規定。
  (二)又按刑法第321 條第1 項第3 款攜帶兇器加重竊盜罪，係以
    行為人攜帶兇器為其加重條件，此所謂兇器，其種類並無限
    制，凡客觀上足對人之生命、身體、安全構成威脅，具有危
    險性之兇器均屬之；且祇須行竊時攜帶此種具有危險性之兇
    器為已足，並不以攜帶之初即有行兇之意圖為必要。查本案
    業據被告於審理中自承用一字型起子為犯罪事實一(二)、(三)部
    分之竊盜，該一字型起子2 支之材質均為鐵製、質地堅硬，
    且前端尖銳，有扣案一字型起子2 支及卷附照片2 張可證，
    若用以攻擊人體，勢將造成人身之傷害，綜此足認被告所持
    該一字型起子客觀上可對人之生命、身體、安全構成威脅，
    具有危險性，要屬刑法第321 條第1 項第3 款所定兇器無訛
    ，是被告攜帶客觀上可為兇器之一字型起子，進而竊取上開
    物品，業已該當刑法攜帶兇器加重竊盜罪之構成要件甚明。
  (三)是核被告所為，分別係犯刑法第320 條第1 項之竊盜罪、同
    法第321 條第1 項第3 款之攜帶兇器竊盜罪，及同法第349
    條第1 項之收受贓物罪。被告上開所犯1 次竊盜罪、2 次攜
    帶兇器竊盜罪、1 次收受贓物罪間，犯意各別，行為互殊，
    應予分論併罰。爰審酌被告正值中壯之年，身心無礙，不思
    以己力正當賺取財物，反圖不勞而獲，任意徒手或攜帶具危
    險性之工具竊取他人財物；又收受贓物，提供他人銷贓之管
    道，使被害人難以追索其財物；所為不僅侵害他人財產權，
    更嚴重影響社會治安，實有不該；參以被告犯後坦承犯行、
    並未持兇器攻擊他人、攜帶兇器之種類及數量、所竊財物及
    收受贓物之財產價值，及被告之智識程度為國中畢業，現無
    業及收入，犯罪動機為需要交通工具代步等一切情狀，分別
    量處如主文所示之刑，並依刑法第51條第5 款之規定，定其
    應執行之刑，以示懲儆。至扣案一字型起子2 支，為被告所
    有，業據被告自承在卷，且係供被告犯本件加重竊盜罪所用
    之物，自應依刑法第38條第1 項第2 款規定宣告沒收之。
據上論斷，應依刑事訴訟法第273 條之1 第1 項、第284 條之1
、第299 條第1 項前段，刑法第2 條第1 項前段、第320 條第1
項、第321 條第1 項第3 款（修正前）、第349 條第1 項、第38
條第1 項第2 款、第51條第5 款、第9 款，刑法施行法第1 條之
1， 判決如主文。
本案經檢察官王清海到庭執行職務。
中    華    民    國    100     年    1   月    31    日
                  刑事第十庭    法  官  林裕凱
以上正本證明與原本無異。
如不服本判決應於收受判決後10日內向本院提出上訴書狀，並應
敘述具體理由。其未敘述上訴理由者，應於上訴期間屆滿後20日
內向本院補提理由書(均須按他造當事人之人數附繕本)「切勿逕
送上級法院」。
中    華    民    國    100     年    1   月    31    日
                                書記官  黃振祐
附錄所犯法條
中華民國刑法第320條
（普通竊盜罪、竊佔罪）
意圖為自己或第三人不法之所有，而竊取他人之動產者，為竊盜
罪，處5  年以下有期徒刑、拘役或 5 百元以下罰金。
意圖為自己或第三人不法之利益，而竊佔他人之不動產者，依前
項之規定處斷。
前二項之未遂犯罰之。
中華民國刑法第321條（修正前）
（加重竊盜罪）
犯竊盜罪而有左列情形之一者，處 6 月以上、 5 年以下有期徒
刑：
一、於夜間侵入住宅或有人居住之建築物、船艦或隱匿其內而犯
    之者。
二、毀越門扇、牆垣或其他安全設備而犯之者。
三、攜帶兇器而犯之者。
四、結夥三人以上而犯之者。
五、乘火災、水災或其他災害之際而犯之者。
六、在車站或埠頭而犯之者。
前項之未遂犯罰之。
中華民國刑法第349條
（普通贓物罪）
收受贓物者，處 3 年以下有期徒刑、拘役或 5 百元以下罰金。
搬運、寄藏、故買贓物或為牙保者，處 5 年以下有期徒刑、拘
役或科或併科 1 千元以下罰金。
因贓物變得之財物，以贓物論。